【裁判字號】    90,訴,39
【裁判日期】    900621
【裁判案由】    偽造貨幣等
【裁判全文】
臺灣宜蘭地方法院刑事判決                              九十年度訴字第三九號
    公  訴  人  臺灣宜蘭地方法院檢察署檢察官
    被      告  丁○○
                戊○○
                癸○○
右列被告等因恐嚇等案件，經檢察官提起公訴（八十九年度偵字第二九０八號、第三
一０五號、九十年度偵字第一三一號），及檢察官簽併本院審理（八十九年度偵字第
三四０八號、八十九年度偵緝字第二二三號），本院判決如左：
主  文
丁○○共同連續意圖為自己不法之所有，以恐嚇使人將本人之物交付，處有期徒刑捌
月。磨尖之六角扳手壹支沒收。
戊○○共同意圖為自己不法之所有，以恐嚇使人將本人之物交付，處有期徒刑柒月。
癸○○連續結夥三人以上竊盜，累犯，處有期徒刑玖月。
    事  實
一、丁○○與甲○○（另案審理中）意圖為自己不法所有之概括犯意，並基於犯意聯
    絡，先後於附表一編號一、二所示之時地，由甲○○決定可供竊取之車輛及把風
    ，由丁○○以磨尖之六角扳手下手竊取如附表一編號一、二所示之自用小貨車，
    竊得後，將二車分別藏放於宜蘭縣宜蘭市○○路七巷內、宜蘭市○○路一九六號
    甲○○之住處，甲○○復於同日如附表一所示之時間，連續以電話向辰○○、乙○○接續恐嚇須匯款至甲○○以變造之身分證件冒名開設之大眾商業銀行桃園分
    行，戶名為辛○○之帳戶內（帳號為00000000000號、甲○○偽造文
    書部分另案審理中），贖回該車否則要將車解體變賣等語，致辰○○心生畏懼，
    遂應甲○○之要求，於民國八十九年九月二十日下午二時許，匯款新台幣（下同
    ）一萬五千元至上開帳戶，再由丁○○持該帳戶之提款卡前往提領現款。而乙○○因於當日上午即自行尋回其所有之失車而未得逞。丁○○與甲○○基於承前竊
    盜之概括犯意，與於八十八年間因竊盜案件，經本院判處有期徒刑八月，八十九
    年六月二十九日方因徒刑執行完畢出監之癸○○，結夥三人，於附表一編號三所
    示之時、地，由甲○○指定竊取附表一編號三所指之車輛，由甲○○與丁○○在
    場把風，由癸○○下手竊得如附表一編號三所指丙○○所有之自用小客車，再由
    丁○○將該車藏放於宜蘭縣宜蘭市○○路一九六號，並於同日中午，甲○○、丁○○與戊○○基於恐嚇取財之犯意聯絡，由甲○○、戊○○接續以電話恐嚇丙○○及其妻劉雪卉，須匯款至甲○○以變造身分證件冒名開設之富邦商業銀行板橋
    分行，戶名為卯○○之帳戶內（帳號為0000000000000號、甲○○
    偽造文書部分另案審理中），贖回該車否則要將車子解體及要其家人注意一下等
    語，致丙○○、劉雪卉心生畏懼，遂應甲○○、戊○○之要求，於同年十月十二
    日匯入五萬元至上開帳戶，再由丁○○持該帳戶之提款卡前往提領現款。於丁○○前往宜蘭縣宜蘭市○○路○段二二五號前提領之際，為警當場查獲。
二、癸○○承前意圖為自己不法所有之概括犯意，分別於附表二編號一、二之時地，
    ，以附表二所示之方式，連續竊取如附表二所示之物，嗣於八十九年十一月二十
    三日凌晨五時許，在宜蘭縣礁溪鄉○○路一一八號，因己○○、張豐健即時發覺
    而以現行犯當場逮捕。
三、案經宜蘭縣警察局礁溪分局、宜蘭分局報請台灣宜蘭地方法院檢察署檢察官偵查
    起訴及宜蘭縣警察局礁溪分局報請台灣宜蘭地方法院檢察署檢察官併案審理。
    理  由
一、訊之被告丁○○、戊○○、癸○○對於右揭事實均坦承不諱，且所供各節及同案
    被告甲○○所供互核大致相符，且核與被害人辰○○、乙○○、丙○○、寅○○
    、己○○，證人辛○○、卯○○、劉雪卉、張豐健供證情節並無矛盾，此外，並
    有劉雪卉電話錄音譯文、大眾商業銀行桃園分行九十年三月三月二十八日函及所
    附戶名為辛○○開戶及存提款資料、富邦商業銀行板橋分行九十年五月十六日函
    及所附戶名為卯○○開戶及存提款資料、卷附之贓物認領保管單可供佐證。雖被
    告丁○○於本院審理時辯稱，伊並不知同案被告甲○○於竊車後向被害人恐嚇並
    要求付款贖車等語，惟亦自承於分擔提款之行為時，即已知悉係被害人贖車之款
    項而竟為之，即屬共犯上開犯行。綜上，本件事證明確，被告三人之犯行均堪予
    認定。
二、按被告丁○○與甲○○係以磨尖之六角扳手竊取如附表一編號一、二所示之車，
    該磨尖之六角扳手在客觀上，顯足對人之身體產生危害，應屬「兇器」。核被告
    丁○○所為係犯刑法第三百二十一條第一項第三款、第四款之結夥三人以上、攜
    帶兇器竊盜罪、第三百四十六條第一項及同法條第三項、第一項之恐嚇取財既遂
    與未遂罪。被告戊○○係犯刑法第三百四十六條第一項之恐嚇取財罪。被告癸○○係犯刑法第三百二十條第一項之普通竊盜罪、第三百二十一條第一項第四款之
    結夥三人以上加重竊盜罪、同條項第一款之於夜間侵入有人居住之建築物加重竊
    盜罪。被告丁○○與同案被告甲○○間，就竊盜與恐嚇取財部分，與癸○○就附
    表一編號三之竊盜部分；被告戊○○與同案被告甲○○就恐嚇取財部分；被告癸○○與丁○○、甲○○就附表一編號三之竊盜部分，均有犯意聯絡與行為分擔，
    均為共同正犯。被告丁○○、癸○○先後多次犯行，時間緊接，犯罪構成要件相
    同，顯係出於概括之犯意反覆為之，均為連續犯，依法應以一罪論，各加重其刑
    。被告丁○○所犯竊盜罪與恐嚇取財罪之間，有方法結果之牽連關係，為牽連犯
  ，應從一重依恐嚇取財罪處斷。又查被告癸○○前於八十八年間因竊盜案件，經
    本院判處有期刑八月確定，於八十九年六月二十九日執行完畢出監，有臺灣高等
    法院檢察署刑案紀錄簡覆表在卷足憑，五年內再犯本件有期徒刑以上之罪，為累
    犯，應依法遞加重其刑。爰分別審酌被告丁○○、戊○○、癸○○之前科素行、
    犯罪之動機、目的、各別分擔之犯罪手段，犯罪時所受之刺激及其品性、生活狀
    況、智識程度、犯罪所生之損害，及犯罪後均坦承之態度等一切情狀，各量處如
    主文所示之刑。又磨尖之六角扳手一支，雖未扣案，惟為甲○○、丁○○供犯罪
    所用之物，且據被告丁○○自承為甲○○所有，爰併依法宣告沒收。檢察官就被
    告癸○○移送併案審理部分與已起訴之事實有連續犯之裁判上一罪關係，為起訴
    效力所及，本院自得併予審理，附此敘明。
三、移送併辦意旨略以：被告癸○○基於同一竊盜之概括犯意，於附件所指之時地竊
    取被害人壬○○、丑○○、庚○○、子○○所有之自用小客車共四部，因而認被
    告癸○○另犯刑法第三百二十條第一項之竊盜罪嫌。按犯罪事實應依證據認定之
    ，無證據不得推定其犯罪事實，又不能證明被告犯罪者，應諭知無罪之判決，刑
    事訴訟法第一百五十四條、第三百零一條第一項分別定有明文，又事實之認定，
    應憑證據，如未能發現相當證據，或證據不足以證明，自不能以推測或擬制之方
    法，為裁判基礎，最高法院四十年台上字第八六號判例可資參照；另認定犯罪事
    實，所憑之證據，雖不以直接證據為限，間接證據亦包括在內，然無論是直接證
    據或間接證據，其為訴訟上證明，須通常一般人均不致於有所懷疑，而得確定其
    為真實之程度者，始得據之為有罪之認定，倘其證明尚未達此一程度，而有合理
    懷疑存在時，即無從為有罪之認定，最高法院七十六年台上字第四九八六號亦著
    有判例。再按共同被告不利於己之陳述，固得採為其他共同被告犯罪之證據，惟
    此項不利之陳述，須無瑕疵可指，而就其他方面調查，又與事實相符，始得採為
    其他共同被告犯罪事實之認定，最高法院四十六年台上字第四一九號著有判例。
    訊之被告癸○○堅詞否認有參與附件所指之竊盜犯行等語。查本件係於八十九年
    十月三日、五日經警查獲林永青、莊明修持有附件所指之物，有證人林永青、莊
    明修於警訊及偵查中證述在卷，足認查獲當時被告癸○○並不在場，其是否曾持
    有該車，尚有合理懷疑。而在各種形式之證據中又以人證之證明力較不穩定，且
    別無其他更有效之客觀證據，可供檢驗是否確為被告癸○○交予證人林永青、莊
    明修。再查，證人林永青雖於警訊中證稱：被告癸○○有將其中一部車交予伊、
    於偵查中證稱：「想就知道所交付之車子係癸○○偷得的」等語，縱令確係由癸○○所交付，然亦無從確知是否為癸○○所偷得，復核證人莊明修於警訊中供稱
    ：癸○○共交付三部車給伊，伊只知都是贓車，如何竊取伊並不知、然於偵查中
    又改稱係交付二部車等語，足認證人林永青、莊明修所供均有瑕疵存在，此外，
    復查無其他積極證據足資證明被告有併辦意旨所指之犯行，併辦部分應屬犯罪不
    能證明，難認此部分與前揭有罪部分有何裁判上一罪之連續犯關係，自無從併辦
    ，應退回檢察官另行處理。
據上論斷，應依刑事訴訟法第二百九十九條第一項前段、刑法第三百二十一條第一項
第四款、第三款、第三百四十六條第一項、第二十八條、第五十五條前段、第五十六
條、第四十七條、第三十八條第一項第二款，罰金罰鍰提高標準條例第一條前段，判
決如主文。
本案經檢察官林慧到庭執行職務。
中   華    民    國      九十        年      六      月     二十一      日
                                  臺灣宜蘭地方法院刑事第二庭
                                          法  官  郭  淑  珍
右正本證明與原本無異。
如不服本判決，應於判決送達後十日內，向本院提出上訴狀。（應附繕本）
                                          書記官  陳  淑  宜
中   華    民    國      九十        年      六      月     二十七      日
附表一：
┌──┬────┬────────┬─────┬────────┬───┐
│編號│竊車時間│被害人及車號    │竊車地點及│  恐嚇方法      │金額  │
│    │        │                │方法      │                │      │
├──┼────┼────────┼─────┼────────┼───┤
│一  │八十九年│辰○○          │宜蘭縣宜蘭│同日上午七時許，│一萬五│
│    │九月二十│ＨＳ─三０九六號│市○○路十│由甲○○打電話給│千元  │
│    │日上午七│自用小貨車      │八號前，由│辰○○稱：車輛為│      │
│    │時許    │                │甲○○把風│其所竊，欲尋回車│      │
│    │        │                │，丁○○以│輛，匯錢至指定帳│      │
│    │        │                │六角扳手共│戶，否則要把車子│      │
│    │        │                │同竊取    │賣掉等語，嗣由林│      │
│    │        │                │          │立偉提領款項    │      │
├──┼────┼────────┼─────┼────────┼───┤
│二  │同月二十│乙○○          │宜蘭縣宜蘭│同日上午九時許，│略    │
│    │日二十日│ＩＡ─八八九三號│市○○路附│由甲○○打電話給│      │
│    │凌晨二時│自用小貨車      │近某處，竊│乙○○稱：如不匯│      │
│    │許      │                │取方式同前│款將其車分解賣掉│      │
│    │        │                │          │等語，惟因被害人│      │
│    │        │                │          │已尋回失車致未得│      │
│    │        │                │          │逞              │      │
├──┼────┼────────┼─────┼────────┼───┤
│三  │同年十月│丙○○          │宜蘭縣礁溪│同日中午，由吳宏│五萬元│
│    │九日凌晨│Ｕ二－五０二０號│鄉○○路七│章、戊○○接續打│      │
│    │一時四十│自用小客車      │一號前，趁│電話給丙○○及其│      │
│    │五分許  │                │被害人停車│妻劉雪卉稱，如不│      │
│    │        │                │未熄火之際│匯錢，要將車子解│      │
│    │        │                │，由甲○○│體，且要其家人注│      │
│    │        │                │、丁○○、│意一下等語，待被│      │
│    │        │                │癸○○結夥│害人匯入後由林俊│      │
│    │        │                │三人竊取  │宏提領          │      │
└──┴────┴────────┴─────┴────────┴───┘
附表二：
┌──┬────┬────┬────┬────┬───┬────┬───┐
│編號│犯罪時間│犯罪地點│犯罪手段│所得財物│被害人│所犯法條│備註  │
├──┼────┼────┼────┼────┼───┼────┼───┤
│一  │八十九年│宜蘭縣礁│車上留有│ＲＡＪ－│寅○○│刑法第三│      │
│    │十一月二│溪鄉和平│鑰匙，而│三九九號│      │百二十條│      │
│    │十二日上│路九十三│竊取之  │機車    │      │第一項  │      │
│    │午十時許│之一號  │        │        │      │        │      │
│    │        │        │        │        │      │        │      │
├──┼────┼────┼────┼────┼───┼────┼───┤
│二  │同月二十│宜蘭縣礁│於夜間侵│筆記型電│己○○│刑法第三│      │ │    │        │        │        │        │      │        │      ?
│    │三日凌晨│溪鄉大忠│入有人居│腦一部  │      │百二十一│      │                                                                         ?
│    │五時許夜│路一一八│住之建築│        │      │條第一項│      │
│    │間      │號旁之鐵│物而竊取│        │      │第一款  │      │
│    │        │皮屋有人│（侵入住│        │      │        │      │
│    │        │居住之建│宅部分未│        │      │        │      │
│    │        │築物    │據告訴）│        │      │        │      │
└──┴────┴────┴────┴────┴───┴────┴───┘
附錄法條：
刑法第三百四十六條第一項
意圖為自己或第三人不法之所有，以恐嚇使人將本人或第三人之物交付者，處六月以
上五年以下有期徒刑，得併科一千元以下罰金。
刑法第三百二十一條第一項
犯竊盜罪而有左列情形之一者，處六月以上五年以下有期徒刑：
一、於夜間侵入住宅或有人居住之建築物、船艦或隱匿其內而犯之者。
二、毀越門扇、牆垣或其他安全設備而犯之者。
三、攜帶兇器而犯之者。
四、結夥三人以上而犯之者。
五、乘火災、水災或其他災害之際而犯之者。
六、在車站或埠頭而犯之者。
附件：


司法院資訊處製作；財團法人民間司法改革基金會備份。
